ko: 싱크대 정리함 특징: 조절식 칸막이; 배수구; 드립 트레이; 확장 가능형 디자인; 걸이 후크; 녹 방지 코팅; 비누 디스펜서 홀더; 흡착컵 포함; 조리 도구 홀더; 물받이 트레이; 기타
pt-BR: Características do suporte para pia: Divisórias ajustáveis; Furos de drenagem; Bandeja coletora; Design extensível; Gancho pendurado; Revestimento resistente à ferrugem; suporte para dispensador de sabão; Ventosas incluídas; Porta-utensílios; Bandeja coletora de água; Outro
it: Caratteristiche del contenitore per lavello: Divisori regolabili; Fori di drenaggio; Vassoio antigoccia; Design estensibile; Gancio per appendere; Rivestimento antiruggine; Porta dispenser di sapone; Ventose incluse; Portautensili; Vassoio di raccolta dell'acqua; Altro
es: Características del organizador para fregadero: Divisores regulables; Orificios de drenaje; Bandeja de goteo; Diseño extensible; Gancho para colgar; Recubrimiento resistente a la oxidación; Soporte para dispensador de jabón; Ventosas incluidas; Soporte para cubiertos; Bandeja recolectora de agua; Otros
ru: Особенности органайзера для раковины: Регулируемые разделители; Дренажные отверстия; Поддон для капель; Расширяемая конструкция; Крючок для подвешивания; Антикоррозийное покрытие; Держатель дозатора мыла; Присоски в комплекте; Подставка для столовых приборов; Поддон для сбора воды; Другое
de: Eigenschaften des Spülbecken-Organizers: Verstellbare Trennwände; Ablauflöcher; Tropfschale; Ausziehbares Design; Haken zum Aufhängen; Rostbeständige Beschichtung; Seifenspenderhalter; Saugnäpfe inklusive; Utensilienhalter; Wasserauffangschale; Sonstiges
vi: Đặc điểm của khay đựng đồ bồn rửa chén: Điều chỉnh được vách chia; Lỗ thoát nước; Khay hứng; Thiết kế có thể mở rộng; Móc treo; Lớp phủ chống gỉ; Giá đỡ bình đựng xà phòng; Có bao gồm cốc hút chân không; Giá đựng dụng cụ; Khay hứng nước; Khác
nl: Kenmerken van gootsteenbakje: Verstelbare verdelers; Afvoergaten; Lekbak; Uitbreidbaar ontwerp; Ophanghaak; Roestwerende coating; Zeepdispenserhouder; Inclusief zuignappen; Bestekhouder; Lekbak; Overig
ro-RO: Caracteristicile suportului pentru chiuvetă: Cu separatoare reglabile; Orificii de drenaj; Tavă de picurare; Design extensibil; Cârlig de agățat; Acoperire antirugină; Suport pentru dozator de săpun; Ventuze incluse; Suport pentru ustensile; Tavă de colectare a apei; Altele
bg-BG: Характеристики на кутията за мивка: Регулируеми разделители; Дренажни отвори; Тава за отцеждане; Разтегателен дизайн; Кука за окачване; Устойчиво на ръжда покритие; Държач за диспенсър за сапун; С включени вакуумни закачалки; Поставка за прибори; Тава за събиране на вода; Друго
nb: Funksjoner på redskapsholderen til vask: Regulerbare skillevegger; Dreneringshull; Dryppbrett; Uttrekkbar design; Hengekrok; Rustbestandig belegg; Såpedispenserholder; Sugekopper inkludert; Bestikkholder; Vannfangstbrett; Annet
tr: Lavabo düzenleyici özellikleri: Ayarlanabilir bölücüler; Su akıtma delikleri; Damlama tepsisi; Genişletilebilir tasarım; Asma kancası; Paslanmaya dayanıklı kaplama; Sabunluk tutucu; Vantuzlar dahil; Mutfak eşyası tutacağı; Su toplama haznesi; Diğer
hr-HR: Značajke police za sudoper: Podesivi razdjelnici; Otvori za odvodnju; Posuda za prikupljanje tekućine; Proširivi dizajn; Kuka za vješanje; Premaz otporan na hrđu; Držač dozatora sapuna; Vakuumske prianjaljke uključene; Držač za pribor; Posuda za skupljanje vode; Ostalo
hu: Mosogatókocsi jellemzői: Állítható elválasztók; Leeresztő nyílások; Cseppfelfogó tálca; Kihúzható kialakítás; Akasztókampó; Rozsdaálló bevonat; Szappanadagoló tartó; Tapadókorongok mellékelve; Evőeszköztartó; Vízgyűjtő tálca; Egyéb
en: Sink caddy features: Adjustable dividers; Drain holes; Drip tray; Extendable design; Hanging hook; Rust-resistant coating; Soap dispenser holder; Suction cups included; Utensil holder; Water-catch tray; Other
fr: Caractéristiques de l’organiseur d’évier: Séparateurs réglables; Trous de drainage; Bac d’égouttage; Conception extensible; Crochet de suspension; Revêtement antirouille; Support pour distributeur de savon; Ventouses incluses; Porte-ustensiles; Bac de récupération d’eau; Autre
fi: Tiskialtaan säilytystelineen ominaisuudet: Säädettävät jakajat; Valumisreiät; Tippa-alusta; Laajennettava muotoilu; Ripustuskoukku; Ruosteenkestävä pinnoite; Saippua-annostelijan pidike; Imukupit sisältyvät mukaan; Aterimien pidike; Vesiastia; Muu
ja: シンクキャディの特徴: 調節可能な仕切り; 排水穴; ドリップトレイ; 拡張可能デザイン; 吊り下げフック; 防錆コーティング; ソープディスペンサーホルダー; 吸盤付属; 食器ホルダー; 集水トレイ; その他
zh-TW: 水槽置物架功能: 隔板可調; 排水孔; 滴水盤; 可延展設計; 掛鉤; 防鏽塗層; 給皂機支架; 含吸盤; 用品架; 接水盤; 其他
pt-PT: Características do organizador para pia: Divisórias ajustáveis; Orifícios de drenagem; Bandeja coletora; Design extensível; Gancho suspenso; Revestimento resistente à ferrugem; Suporte para dispensador de sabão; Ventosas incluídas; Porta-utensílios; Tabuleiro coletor de água; Outro
th: คุณสมบัติของที่วางอุปกรณ์ล้างจาน: ตัวแบ่งช่องแบบปรับได้; รูระบายน้ำ; ถาดรองน้ำหยด; ดีไซน์ที่ขยายขนาดได้; ตะขอแขวน; เคลือบป้องกันสนิม; ที่วางขวดสบู่เหลว; มีถ้วยดูดสุญญากาศให้ด้วย; ที่วางอุปกรณ์; ถาดรองน้ำ; อื่นๆ
sv: Funktioner hos diskbänkshållare: Justerbara avdelare; Dräneringshål; Droppbricka; Utdragbar design; Hängkrok; Rostbeständig beläggning; Hållare för tvålpump; Sugkoppar ingår; Bestickhållare; Vattenuppsamlingsbricka; Annat
sk-SK: Funkcie držiaka drezu: Nastaviteľné rozdeľovače; Odtokové otvory; Odkvapkávací podnos; Rozťahovací dizajn; Háčik na zavesenie; Náter odolný voči hrdzi; Držiak na dávkovač mydla; Prísavky sú súčasťou balenia; Držiak na kuchynské pomôcky; Záchytná miska na vodu; Iné
el: Χαρακτηριστικά θήκης νεροχύτη: Ρυθμιζόμενα διαχωριστικά; Οπές αποστράγγισης; Δίσκος συλλογής υγρών; Επεκτάσιμο σχέδιο; Κρεμαστό άγκιστρο; Επίστρωση ανθεκτική στη σκουριά; Θήκη για διανομέα σαπουνιού; Περιλαμβάνονται βεντούζες; Θήκη για σκεύη; Δίσκος συλλογής νερού; Άλλο
lt-LT: Kriauklės organizatoriaus savybės: Reguliuojami skirtukai; Nutekėjimo skylės; Nuvarvėjimo padėklas; Prailginamas dizainas; Kabliukai; Atspari rūdims danga; Muilo dozatoriaus laikiklis; Pridedami siurbimo puodeliai; Įrankių laikiklis; Vandens surinkimo padėklas; Kita
zh-CN: 水槽置物架功能: 可调隔板; 排水孔; 滴水托盘; 可伸缩设计; 挂钩; 防锈涂层; 皂液器支架; 包含吸盘; 餐具筒; 集水托盘; 其他
sl-SI: Značilnosti košarice za pomivalno korito: Nastavljive pregrade; Odvodne odprtine; Pladenj za kapljanje; Raztegljiva zasnova; Kaveljčki; Premaz, odporen proti rji; Držalo za dozator mila; Priseski priloženi; Držalo za pribor; Pladenj za lovljenje vode; Drug
cs: Funkce odkládací nádobky ke dřezu: Nastavitelné přepážky; Odtokové otvory; Odkapávací miska; Prodloužitelná konstrukce; Závěsný háček; Korozivzdorná povrchová úprava; Držák dávkovače mýdla; Přísavky jsou součástí balení; Stojan na příbory; Záchytná miska na vodu; Jiné
da: Vaskekurvs funktioner: Justerbare opdelere; Afløbshuller; Drypbakke; Udvideligt design; Ophængskrog; Rustbestandig belægning; Sæbedispenserholder; Sugekopper inkluderet; Bestikholder; Vandopsamlingsbakke; Andet
pl: Funkcje półki do zlewu: Regulowane przegrody; Otwory odpływowe; Taca ociekowa; Rozsuwana konstrukcja; Hak do zawieszenia; Powłoka odporna na rdzę; Uchwyt na dozownik mydła; Przyssawki w zestawie; Uchwyt na przybory; Tacka ociekowa; Inne